# 十万火急请教同一控制下企业合并问题

提问人：sjlw 时间：2011-08-24 21:38:40
请教各位高手以下两个有关同一控制下企业合并的问题： 1 、根据准则规定，同一控制下企业合并，长期股权投资的初始投资成本与支付的现金、转让的非现金资产及所承担债务账面价值之间的差额，应当调整资本公积（资本溢价或股本溢价）；资本公积（资本溢价或股本溢价）的余额不足冲减的，调整留存收益，该部分调整在编制合并日合并财务报表时，应如何处理？ 2 、若被合并方在合并前的留存收益为负数，也就是合并前，被合并方亏损时，合并日对归属于合并方的部分应如何处理？在编制合并日合并报表，又要如何处理？非常感谢！

回答人：chenyiwei
这些问题在本版面上以前都已有很多讨论，请在发帖之前，先搜索一下版面上已有的讨论。 同一控制下企业合并，在合并报表层面要达到的效果是： 1 、自最早比较期间期初开始（若被合并方系在报告期内新设且自设立日起即与合并方一直处于同一控制下的，则自成立日起；若被合并方系在报告期内通过非同一控制下企业合并被纳入最终控制方的合并范围的，则自开始处于同一控制下之日开始）将被合并方的报表纳入合并范围。由于将被合并方的利润表纳入合并范围，所以被合并方的留存收益自然与合并方的留存收益相加。 2 、合并日之前的合并报表，一般就是把两者的报表相同项目相加（其中被合并方的实收资本与合并方的资本公积相加），并抵销内部往来余额和内部交易，以及将被合并方的不属于合并方在合并后所持股权的部分确认为少数股权。 3 、于合并日，在合并报表层面，按照所支付的合并对价的账面价值冲减资本公积，资本公积如不足冲减则调整留存收益。